臺灣新竹地方法院刑事判決
　　　　　                            110年度易字第547號
公  訴  人  臺灣新竹地方檢察署檢察官
被      告  邱明全





上列被告因竊盜案件，經檢察官提起公訴（110年度偵字第3140
號），被告於本院準備程序中，就被訴事實為有罪之陳述，經本
院告知被告簡式審判之旨，並聽取檢察官及被告之意見後，進行
簡式審判程序，並判決如下：
    主  文
邱明全犯加重竊盜罪，處有期徒刑陸月，如易科罰金，以新臺幣
壹仟元折算壹日。
    犯罪事實及理由
一、本案犯罪事實及證據，除證據部分應補充「被告於本院準備
    程序及審理時之自白」外，餘均引用檢察官起訴書之記載（
    如附件）。
二、論罪科刑：
（一）核被告邱明全所為，係犯刑法第321 條第1 項第1 款之加
      重竊盜罪。
（二）爰以行為人之責任為基礎，審酌被告素行不佳，猶不思循
      正當途徑獲取所需，意圖不勞而獲，恣意為本案加重竊盜
      犯行，顯然欠缺對他人財產權之尊重，毫無法治觀念，所
      為實不足取，惟念被告犯後均坦承犯行，又被告與告訴人
      成立和解（見本院卷第63頁），兼衡被告之犯罪動機、情
      節及所生危害及審酌被告於本院訊問時自述其為二專畢業
      之教育程度，入監前有正當工作，收入普通等一切情狀，
      量處如主文所示之刑，並諭知易科罰金之折算標準。
三、沒收：
    按宣告沒收或追徵有過苛之虞、欠缺刑法上之重要性、犯罪
    所得價值低微，或為維持受宣告人生活條件之必要者，得不
    宣告或酌減之。刑法第38條之2 第2 項定有明文。查被告本
    案之犯罪所得原應沒收，然被告既已與告訴人達成和解，此
    有和解筆錄附卷可查（見本院卷第63 頁)，基於上開沒收規
    定之立法理由係為保障被害人因犯罪所生之求償權，使犯罪
    利得償還被害人優先於國家沒收，將犯罪所得發還被害人而
    不是由國家終局享有，俾符合利得沒收追求回復正常財產秩
    序之目的。而本案情形，訴訟上之和解已滿足告訴人因犯罪
    所生對被告之求償權，且達到利得沒收所追求回復合法財產
    秩序功能，實現利得沒收之目的，如逕予剝奪犯罪所得並宣
    告沒收、追徵該部分之犯罪所得，將使告訴人雙重受償（依
    刑事訴訟法第473條第1 項規定，權利人聲請發還者，檢察
    官應將沒收物及追徵財產發還或給付權利人），無疑使被告
    居於重複受追索之不利地位，更可能因國家之沒收或追徵致
    被告陷於無資力，使被害人之民事請求難以實現，是為免有
    過苛之虞，爰不予宣告沒收。
據上論斷，應依刑事訴訟法第273條之1第 1項、第299條第1項前
段，判決如主文。
本案經檢察官張凱絜提起公訴，檢察官黃嘉慧到庭執行職務。
中　　華　　民　　國　　110 　年　　9 　　月　  27　　日
                  刑事第十一庭  法  官  李毓華 
以上正本證明與原本無異。
如不服本判決應於收受本判決後20日內向本院提出上訴書狀，上
訴書狀應敘述具體理由。上訴書狀未敘述上訴理由者，應於上訴
期間屆滿後20日內補提理由書狀於本院(均須按他造當事人之人
數附繕本)「切勿逕送上級法院」。告訴人或被害人如對於本判
決不服者，應具備理由請求檢察官上訴，其上訴期間之計算係以
檢察官收受判決正本之日期為準。
中　　華　　民　　國　　110 　年　　9 　　月　　29　　日
                                書記官  劉文倩
   
附錄本案所犯法條：
中華民國刑法第321條
犯前條第1 項、第2 項之罪而有下列情形之一者，處6 月以上5
年以下有期徒刑，得併科50萬元以下罰金：
一、侵入住宅或有人居住之建築物、船艦或隱匿其內而犯之。
二、毀越門窗、牆垣或其他安全設備而犯之。
三、攜帶兇器而犯之。
四、結夥三人以上而犯之。
五、乘火災、水災或其他災害之際而犯之。
六、在車站、港埠、航空站或其他供水、陸、空公眾運輸之舟、
    車、航空機內而犯之。
前項之未遂犯罰之。 
　
附件： 
臺灣新竹地方檢察署檢察官起訴書　
                                     110年度偵字第3140號
　　被　　　告　邱明全　男　38歲（民國00年00月00日生）
　　　　　　　　　　　　住南投縣○○鄉○○村○○巷00○00
                          號
　　　　　　　　　　　　居新竹市○區○○路○段000號3樓之
　　　　　　　　　　　　   301室
                        (另案於法務部○○○○○○○執行                            中)
　　　　　　　　　　　　國民身分證統一編號：Z000000000號
上列被告因竊盜案件，已經偵查終結，認應該提起公訴，茲將犯
罪事實及證據並所犯法條分敘如下：
　　　  犯罪事實
一、邱明全基於為自己不法所有之竊盜犯意，於民國109年12月2
    0日某時以不詳方法侵入陳芝卉位於新竹市○區○○路○段000號
    3樓323室住處，徒手竊住處2樓房間內金色鐵製Ogival手錶1
    支（價值新臺幣【下同】4萬元）、IPhone8 Plus1支（門號
    0000-000000，價值2萬8000元）、香水2瓶（香奈爾、Gucci
    ，價值1萬元）、IPhone充電線1條（價值390元）、灰色ASU
    S筆記型電腦1台（含充電投、充電線，價值2萬4000元）、
    深藍色筆電包（價值600元）、Samsung手機充電線1條（價
    值1500元）、白色隨身碟1個（皮卡丘吊飾，價值200元）、
    黑色框邊眼鏡1副（價值1000元），得手後於同日18時37分
    許自上開住處大門離開。
二、案經陳芝卉訴由新竹市警察局第一分局報告偵辦。
　　　  證據並所犯法條
一、證據清單暨待證事實:
編號 證據方法 待證事實 1 被告邱明全警詢、偵查中供述 被告邱明全矢口否認竊盜犯行，於警詢中辯稱:我是住戶，出現在在監視器畫面中很正常等語，於偵查中辯稱:因為我與女友(邱佳欣)吵架，女友不幫我開門，我就去告訴人那邊，是告訴人開門讓我進去的等語。 2 告訴人陳芝卉警詢、偵查中指訴 告訴人住處遭人侵入行竊之事實。 3 證人邱佳欣警詢中證述 監視器翻拍照片中男子係被告。 4 監視器翻拍照片及採證照片 被告行竊後自告訴人上開住處大門走出，及告訴人上開住處遭竊之情形。 5 告訴人房屋租賃契約書 告訴人承租新竹市○區○○路0段000號3樓323室。 
二、核被告邱明全所為，係犯刑法第321條第1項第1款之侵入住
    宅竊盜罪嫌，請依法論處。被告犯罪所得，請依刑法第38條
    之1第1項前段、第3項宣告沒收，如全部或一部不能沒收或
    不宜執行沒收時，追徵其價額。
三、依刑事訴訟法第251條第1項提起公訴。
　　此      致
臺灣新竹地方法院
中　　華　　民　　國　 110　　年　　4 　　月　　29　　日
　　　　　　　　　　　　　　　檢察官  張凱絜
本件正本證明與原本無異
中　　華　　民　　國   110    年    7     月     3    日
　　　　　　　　　　　　　　  書記官  蔣采郁
附錄本案所犯法條全文
中華民國刑法第321條
犯前條第 1 項、第 2 項之罪而有下列情形之一者，處 6 月以
上 5 年以下有期徒刑，得併科 50 萬元以下罰金：
一、侵入住宅或有人居住之建築物、船艦或隱匿其內而犯之。
二、毀越門窗、牆垣或其他安全設備而犯之。
三、攜帶兇器而犯之。
四、結夥三人以上而犯之。
五、乘火災、水災或其他災害之際而犯之。
六、在車站、港埠、航空站或其他供水、陸、空公眾運輸之舟、
    車、航空機內而犯之。
前項之未遂犯罰之。